臺灣嘉義地方法院刑事判決　　　　　　　　　　　　　九十三年度訴字第三五八號
　　公　訴　人　臺灣嘉義地方法院檢察署檢察官
　　被　　　告　庚○○
右列被告因違反毒品危害防制條例案件，經檢察官提起公訴（九十三年度毒偵字第八
八○、九九七號），本院判決如左：
    主  文
庚○○施用第一級毒品，處有期徒刑玖月；又施用第二級毒品，處有期徒刑肆月。應
執行有期徒刑壹年。
    事  實
一、庚○○前有煙毒及違反麻醉藥品管理條例案件之前案素行（未構成累犯），嗣因
    施用毒品案件，經依本院八十九年度毒聲字第一四五二號裁定送臺灣嘉義看守所
    附設勒戒處所觀察、勒戒後，認無繼續施用毒品之傾向，已於民國（以下同）八
    十九年十二月八日獲釋，並經臺灣嘉義地方法院檢察署檢察官於同日以八十九年
    度毒偵字第一三八七號案為不起訴處分確定，詎其竟未戒斷毒癮，於上開觀察、
    勒戒執行完畢獲釋後五年內，復基於施用第一級毒品之犯意，於九十三年七月二
    十六日某時，在其友人己○○位於嘉義縣六腳鄉蘇厝村一之十七號居處，以將海
    洛因放在香菸內吸食之方式，施用第一級毒品海洛因一次；又另起施用第二級毒
    品之犯意，於同年月二十八日下午八時十七分許回溯九十六小時內之某時（應扣
    除為警查獲之同年月二十八日下午四時起至同日下午八時十七分許採尿前之不可
    能施用毒品時間），在前揭地點，施用第二級毒品甲基安非他命一次，為警持本
    院搜索票在前揭地點執行搜索時，扣得海洛因一包（淨重零點七三公克，包裝重
    零點二三公克）及注射針筒二支，另得庚○○同意採集其尿液，經送驗結果呈嗎
    啡及甲基安非他命陽性反應而查獲。
二、案經嘉義縣警察局移請臺灣嘉義地方法院檢察署檢察官偵查起訴。
    理  由
一、訊據被告庚○○對於右揭時、地施用第一級毒品海洛因之犯行坦承不諱（見本院
    卷第八九至九○頁），惟矢口否認有何施用第二級毒品之犯行，辯稱：因北興派
    出所警員丁○○要伊至案外人己○○位於上址之居處臥底，而該處有他人在施用
    安非他命，伊因而吸入，並未施用云云。經查：
    (一)被告為警於九十三年七月二十八日下午八時十七分許採尿送驗結果，呈嗎啡（
      海洛因代謝物）及甲基安非他命陽性反應之事實，有嘉義縣衛生局嘉衛檢字第
      ０九三００一六一二五號煙毒尿液檢驗單及採尿代號與真實姓名對照表各一份
      在卷可稽（見警卷第十一頁、第十三頁）。是被告前揭施用第一級毒品海洛因
      之自白與事實相符，應堪採信。
    (二)另經證人即嘉義市警察局第一分局北興派出所警員丁○○於本院審理時結證稱
      ：並無要求被告臥底之事，亦未要被告去當查獲案外人己○○之線民，是被告
      主動檢舉，僅係要被告去查訪而已等語屬實（見本院卷第八四至八五頁）；又
      含有煙毒之二手煙，如非長時間與吸毒者直接相向且存心大量吸入吸毒者所呼
      出之煙氣，以二手煙中可能存在之低劑量煙毒，應不致在尿液中檢驗出煙毒反
      應，此有法務部調查局（八十）發技一字第一八八九號函、（八三）發技（一
      ）字第八三一ＯＯ一八五號函旨可參。而被告於前揭時、地經警查獲，採尿送
      驗後呈甲基安非他命陽性反應之事實，業如前述，堪認被告上開辯稱係警員丁○○要伊至案外人己○○上開居處臥底，而該處有他人在施用安非他命，因而
      吸入二手煙，至伊尿液檢驗結果呈陽性反應云云，係屬無據，即被告確有施用
      第二級毒品甲基安非他命之犯行，至為灼然。
    (三)又被告前因施用毒品案件，經依本院八十九年度毒聲字第一四五二號裁定送臺
      灣嘉義看守所附設勒戒處所觀察、勒戒後，認無繼續施用毒品之傾向，已於八
      十九年十二月八日獲釋，並經臺灣嘉義地方法院檢察署檢察官於同日以八十九
      年度毒偵字一三八七號案件為不起訴處分確定等情，有該不起訴處分書、臺灣
      嘉義地方法院檢察署刑案資料查註紀錄表及臺灣高等法院被告全國前案紀錄表
      各一份在卷可稽（見毒偵字第八八○號卷第六至七頁、第十二頁，本院卷第九
      至十六頁）。被告於觀察、勒戒執行完畢釋放後，五年內再犯施用第一級、第
      二級毒品之犯行，事證明確，堪以認定。
    (四)至被告雖於本院審理時供承於九十三年七月初某日，在前開地點施用第一級毒
      品海洛因一次等語。惟按被告之自白，不得作為有罪判決之唯一證據，仍應調
      查其他必要之證據，以察其是否與事實相符，刑事訴訟法第一百五十六條第二
      項定有明文。經查，被告前否認此次施用第一級毒品之犯行，於本院審理時始
      自白之此次犯行，復查無其他必要之證據，以察其自白是否與事實相符，自不
      得僅以被告之自白為認定此次犯行之唯一證據，併此敘明。
二、查海洛因及甲基安非他命分別為第一級、第二級毒品，毒品危害防制條例第二條
    第二項第一款、第二款分別定有明文，是核被告所為，係犯毒品危害防制條例第
    十條第一項之施用第一級毒品罪及同條第二項之施用第二級毒品罪。其施用上開
    第一、二級毒品前持有毒品之低度行為，為施用之高度行為所吸收，均不另論罪
    。其所犯上開二罪間，犯意各別，要件互殊，應予分論併罰。爰審酌被告有施用
    毒品之不良前科素行、國中畢業之智識程度、無業，曾施用毒品，經觀察、勒戒
    後仍未悔改，缺乏禁絕毒害決心，無視毒品戕害自身健康及國家杜絕毒品犯罪之
    禁令，且犯罪後未全部坦承犯行，態度非佳等一切情狀，分別量處如主文所示之
    刑，並定其應執行刑，以資懲儆。至扣案之海洛因一包（經送法務部調查局鑑定
    結果，認含第一級毒品海洛因成分，淨重零點七三公克，包裝重零點二三公克，
    有該局調科壹字第一八○○○一八五一號鑑定通知書附卷可稽），雖屬違禁物之
    毒品，惟與注射針筒二支均係己○○所有，且警方執行搜索之上開地點係己○○
    之居處，受執行人亦為己○○，因當天己○○已趁隙逃逸，故僅被告在場等情，
    除據被告供述明確外，復有證人即當天執行搜索之嘉義縣警察局少年隊警員甲○○、戊○○、乙○○、丙○○到院結證屬實，並有上開警局之扣押物品收據及被
    告以在場人簽署之搜索筆錄、扣押物品目錄表、扣押書、上開毒品照片各一份附
    卷可稽，堪認扣案之上開海洛因一包及注射針筒二支確為己○○所有，而非被告
    所有或供本件施用毒品所用，且為偵辦己○○有無違反毒品危害防制條例罪所必
    要之證物，依主刑、從刑相隨原則，自不應由本案為沒收銷燬之宣告，而應移由
    檢察官就己○○所涉之此部分犯行另為適法之偵辦，爰不為沒收銷燬之諭知，附
    此敘明。
據上論斷，應依刑事訴訟法第二百九十九條第一項前段，毒品危害防制條例第十條第
一項、第二項，刑法第十一條前段、第五十一條第五款，判決如主文。
本案經檢察官周欣潔到庭執行職務。
中      華      民      國    九十三    年     十二     月    二十三    日
                              臺灣嘉義地方法院刑事第一庭
                              審判長法  官  許  進  國
                                    法  官  林  坤  志
                                    法  官  游  悅  晨
右正本證明與原本無異。
如不服本判決，應於判決送達後十日內向本院提出上訴狀( 應附繕本 )。告訴人或被
害人如對於本判決不服者，應具備理由請求檢察官上訴，其上訴期間之計算係以檢察
官收受判決正本之日期為準。
中      華      民      國    九十三    年     十二     月    二十三    日
                                    書記官  陳  湘  蓉
附錄論罪科刑法條：
毒品危害防制條例第十條
施用第一級毒品者，處六月以上五年以下有期徒刑。
施用第二級毒品者，處三年以下有期徒刑。
